zh-CN: 婴幼儿用品 > 婴儿玩具/活动设备 > 安抚奶嘴: 夜灯; 绒毛玩具; 发声器
hr-HR: Bebe i mala djeca > Dječje igračke i oprema > Dude varalice za bebe: Noćna svjetla; Plišane igračke; Generatori zvuka
pl: Dzieci i niemowlęta > Zabawki dla niemowląt > Smoczki dla niemowląt: Oświetlenie nocne; Zabawki pluszowe; Urządzenia emitujące dźwięki
tr: Bebek ve Küçük Çocuk Ürünleri > Bebek Oyuncakları ve Aktivite Gereçleri > Emzikler: Gece Işıkları; Peluş Oyuncaklar; Ses Makineleri
pt-PT: Bebé e criança > Equipamento de atividade e brinquedos para bebé > Chupetas para bebé: Luzes noturnas; Brinquedos de pelúcia; Máquinas de som
ru: Товары для детей > Детские игрушки и товары для активного развития > Товары для укладывания детей: Ночники; Мягкие игрушки; Генераторы успокаивающих звуков
cs: Děti a kojenci > Dětské hračky > Dudlíky: Noční osvětlení; Plyšové hračky; Hračky se zvukovými efekty
th: ทารกและเด็กเล็ก > อุปกรณ์ของเล่นและกิจกรรมสำหรับเด็กทารก > จุกนมหลอก: ไฟกลางคืน; ตุ๊กตายัดนุ่น; เครื่องเสียง
de: Baby & Kleinkind > Babyspielwaren > Schnuller & Beruhigung: Nachtlichter; Plüschtiere; Klanggeräte
nb: Baby og barn > Babyleker og aktivitetsutstyr > Babysmokker: Nattlys; Plysjleker; Lydmaskiner
da: Baby og småbørn > Babylegetøj > Sutter: Natlys; Plyslegetøj; Lydmaskiner
es: Bebés y niños pequeños > Juguetes y actividades para bebés > Mordedores para bebés: Luces nocturnas; Juguetes de peluche; Máquinas de sonido
en: Baby & Toddler > Baby Toys & Activity Equipment > Baby Soothers: Night Lights; Plush Toys; Sound Machines
fr: Bébés et tout-petits > Jouets pour bébés et équipement d’éveil > Tétines pour bébés: Veilleuses; Jouets en peluche; Machines à son
vi: Trẻ sơ sinh và trẻ tập đi > Đồ chơi trẻ em & thiết bị hoạt động > Núm vú: Đèn ngủ; Đồ chơi nhồi bông; Máy tạo âm thanh
pt-BR: Infantil > Brinquedos para bebês > Chupetas: Luzes noturnas; Brinquedo de pelúcia; Máquinas de som
zh-TW: 嬰幼兒 > 嬰兒玩具和嬰兒活動設備 > 嬰兒安撫奶嘴: 夜晚照明燈; 絨毛玩具; 發聲機器
sv: Baby och småbarn > Bebisleksaker och aktivitetsutrustning > Vyssare: Nattlampor; Plyschleksaker; Ljudmaskiner
sk-SK: Bábätká > Detské hračky a vybavenie na interaktívne hry > Detské cumlíky: Nočné svetlá; Plyšové hračky; Hrajúce hračky
el: Βρεφικά & παιδικά είδη > Βρεφικά παιχνίδια και εξοπλισμός δραστηριοτήτων > Πιπίλες για βρέφη: Φωτάκια νυκτός; Λούτρινα παιχνίδια; Μηχανές ήχου
bg-BG: Бебета и малки деца > Бебешки играчки и игри за активно развитие > Бебешки залъгалки: Нощни лампи; Плюшени играчки; Звукови машини
ko: 영유아 > 아기 장난감/운동용품 > 아기 고무 젖꼭지: 야간 조명; 봉제 인형; 소리 장치
sl-SI: Dojenčki in malčki > Otroške igrače in oprema za razvoj motoričnih sposobnosti > Igrače za umirjanje: Nočne lučke; Plišaste igrače; Zvočne naprave
ja: ベビー用品 > ベビー向けおもちゃ > おやすみトイ: 常夜灯; ぬいぐるみのおもちゃ; サウンドマシン
ro-RO: Bebeluși și copii mici > Jucării pentru copii și echipamente pentru activități > Suzete pentru copii: Lumini de noapte; Jucării de pluș; Dispozitive cu sunete
lt-LT: Kūdikiai ir maži vaikai > Kūdikių žaislai ir veiklos įranga > Čiulptukai kūdikiams: Naktinės lemputės; Pliušiniai žaislai; Garso mašinos
hu: Baba- és csecsemő > Babajátékok és -tevékenységfelszerelések > Babanyugtatók: Éjszakai fények; Plüssjátékok; Hanggépek
nl: Baby en peuter > Babyspeelgoed > Fopspenen: Nachtlichten; Knuffelspeelgoed; Geluidsmachines
it: Bebè e bimbi > Attrezzature per attività e giochi per bebè > Consolatori per bebè: Luci notturne; Giocattoli di peluche; Macchine sonore
fi: Vauvat ja leikki-ikäiset > Vauvan lelut ja aktivointi > Vauvan tutit: Yövalot; Pehmolelut; Äänikoneet